臺灣高雄地方法院刑事判決　　　　　　　94年度訴字第1058號
公　訴　人　臺灣高雄地方法院檢察署檢察官
被　　　告　乙○○
　　　　　　　　　　　之1號2.
選任辯護人　戴國石律師
上列被告因違反毒品危害防制條例案件，經檢察官提起公訴（93
年度偵字第25025 號），本院判決如下：
    主  文
乙○○連續販賣第一級毒品，處有期徒刑玖年，褫奪公權伍年。
扣案之海洛因柒包（淨重貳點柒肆公克、空包裝重壹點柒柒公克
）、含殘餘海洛因及甲基安非他命之電子磅秤壹個均沒收銷燬之
。扣案標籤貼紙貳張、空夾鏈袋壹包、附表二編號伍、拾肆、拾
伍號行動電話、販賣第一級毒品所得新臺幣壹仟元均沒收，其中
販賣第一級毒品所得新臺幣壹仟元部分，如全部或一部不能沒收
時，以其財產抵償之。又連續販賣第二級毒品，處有期徒刑柒年
陸月，褫奪公權肆年。扣案之甲基安非他命伍包（驗前毛重貳公
克、驗後毛重壹點玖公克）、含殘餘海洛因及甲基安非他命之電
子磅秤壹個均沒收銷燬之。扣案標籤貼紙貳張、空夾鏈袋壹包、
販賣第二級毒品所得新臺幣貳仟元均沒收，其中販賣第二級毒品
所得新臺幣貳仟元，如全部或一部不能沒收時，以其財產抵償之
。應執行有期徒刑拾伍年，褫奪公權伍年。扣案之海洛因柒包（
淨重貳點柒肆公克、空包裝重壹點柒柒公克）、甲基安非他命伍
包（驗前毛重貳公克、驗後毛重壹點玖公克）、含殘餘海洛因及
甲基安非他命之電子磅秤壹個均沒收銷燬之。扣案標籤貼紙貳張
、空夾鏈袋壹包、附表二編號伍、拾肆、拾伍號行動電話、販賣
第一級毒品所得新臺幣壹仟元及販賣第二級毒品所得新臺幣貳仟
元均沒收，其中販賣第一級毒品所得新臺幣壹仟元及販賣第二級
毒品所得新臺幣貳仟元，如全部或一部不能沒收時，以其財產抵
償之。
    事  實
一、乙○○（綽號黑明）明知海洛因及甲基安非他命分屬第一、
    二級毒品，竟意圖營利，分別基於販賣第一、二級毒品之概
    括犯意，自民國93年9 月間起至同年12月間止，利用其所有
    之電子磅秤1 台，將所購得之海洛因及甲基安非他命分裝成
    小袋，並以標籤貼紙用螢光筆塗上黃色、綠色、橘色等顏色
    分別代表500 元、1,000 元、2,000 元之價格，貼在分裝之
    小包上，再利用其所有之門號0000000000號行動電話作為聯
    絡工具，連續於附表1 所示之時、地，分別販賣海洛因予甲
    ○○、姓名年籍不詳綽號「曉婷」、「小麗」之成年女子（
    各別販賣之次數、數量、金額及所得各如附表1 所示）。乙
    ○○另基於連續販賣第二級毒品之概括犯意，於93年9 月間
    起至同年10月間止，由姓名年籍不詳之成年人先行撥打上開
    行動電話表示欲購買甲基安非他命，再由乙○○親自將甲基
    安非他命送至高雄縣鳳山市○○路與南華路附近之仙洲釣蝦
    場、高雄縣鳳山市肯德雞及高雄縣鳳山市○○路轉腳處薑母
    鴨店等處，以每次500 元之代價，連續由乙○○販賣甲基安
    非他命予上開姓名年籍不詳之成年人4 次，得款共2,000 元
    。嗣於93年1 2 月9 日晚間16時20分許，為警持本院核發之
    搜索票至乙○○位於高雄縣鳳山市○○○路579 巷14之1 號
    住處查獲，並扣得乙○○所有之海洛因7 包（淨重2.74公克
    、空包裝重1.77公克）及甲基安非他命5 包（驗前毛重2 公
    克、驗後毛重1.9 公克），及乙○○所有供其販賣海洛因及
    甲基安非他命所用，殘有海洛因及甲基安非他命之電子磅秤
    1 台、空夾鏈袋1 包、標籤貼紙2 張及販賣所得附表2 編號
    5 、14、15號之行動電話，及其他與本案無關疑似爆裂物2
    顆、疑似改造空氣槍1 支、附表2 編號1 至4 、6 至13、16
    、17號行動電話共計14支、現金13,700元、殘有海洛因之夾
    鏈袋10個、晶片3 片等物。
二、案經高雄市政府警察局小港分局報請臺灣高雄地方法院檢察
    署檢察官偵查起訴。
    理  由
壹、程序方面
一、被告乙○○抗辯警詢、檢察官聲請延長羈押訊問筆錄不符，
    無證據能力部分：
    經本院勘驗被告乙○○94年2 月5 日延長羈押及94年3 月16
    日警詢此2 次被告爭執記載不符之錄音帶，勘驗結果為被告
    於延長羈押、警詢時之回答，與警訊筆錄經警員整理後之筆
    錄，及本院書記官繕打之筆錄記載，原意並無不相符之處。
    且參諸被告經訊問後，對於訊問筆錄之記載，均未為陳述與
    記載不符之抗辯，並於閱覽後簽名之，即合乎刑事訴訟法第
    41條之規定，是以被告所辯警詢及延長羈押時筆錄之記載與
    所言不符云云，容非真實，上開筆錄均應具有證據能力。
二、高雄醫學大學附設中和紀念醫院出具之檢驗報告有證據能力
    ：高雄醫學大學附設中和紀念醫院出具之檢驗報告為本院原
    審法官依刑事訴訟法第208 條第1 項之規定囑託上開醫院為
    鑑定，所鑑定之結果，鑑定人依刑事訴訟法第206 條所出具
    之鑑定報告，依刑事訴訟法第159 條第1 項規定，屬傳聞之
    例外，有證據能力。
三、法務部調查局鑑定通知書有證據能力：
    又按司法警察等偵查輔助人員，於案件未移送檢察官偵辦前
    之調查犯罪階段，依據檢察長之概括授權，先行將尿液、血
    液、毒品、槍砲、彈藥、刀械等證物，送請檢察機關預先核
    定之專責鑑定人或鑑定機關（團體）實施鑑定，基於檢察一
    體原則，該鑑定人或鑑定機關（團體），亦應視同受承辦檢
    察官所選任或囑託而執行鑑定業務，其等出具之書面鑑定報
    告，應屬刑事訴訟法第206 條所定之傳聞例外，當具有證據
    能力（參照92年8 月刑事訴訟新制法律問題研討會之研討結
    果）。查，臺灣高等法院檢察署於92年10月15日，以檢文允
    字第0921001322號函檢陳該署暨所屬各地方法院檢察署、福
    建高等法院金門分院檢察署、福建金門地方法院檢察署檢察
    長概括選任鑑定人或囑託機關（團體）名冊，其中臺灣高等
    法院檢察署檢察長就「毒品種類、成分之鑑定」部分，概括
    選任法務部調查局為鑑定人或囑託鑑定機關，有臺灣高等法
    院檢察署之上開函文及檢陳名冊1 份在卷可憑，是本件法務
    部調查局出具之鑑定通知書，係由警察機關依據臺灣高等法
    院檢察署檢察長之授權而送驗之鑑定報告，依前開說明，符
    合傳聞法則之例外，有證據能力。
四、搜索扣押筆錄、扣押目錄有證據能力：
    本件附於警卷上由警員製作之搜索扣押筆錄、扣押物品目錄
    表，此等由證人即警員於審判外之書面陳述，其性質雖屬傳
    聞證據；惟上開證人未再於法院審理中為陳述，且查無符合
    同法第159 條之1 至之4 等前4 條之情形，而證人所為上開
    書面之內容，業經當事人於本院審判程序同意作為證據，審
    理時並提示並告以要旨，經檢察官及被告等人表示意見。當
    事人已知上述書面乃傳聞證據，均未於言詞辯論終結前對該
    等筆錄內容異議，依上開規定，證人於審判外之書面陳述應
    具有證據能力。
貳、實體方面
一、訊據被告乙○○對於93年12月9 日為警搜索時，在其住處查
    扣海洛因7 包、甲基安非他命5 包、電子磅秤1 台、附表2
    編號5 、14、15之行動電話3 支、空夾鏈袋1 包、標籤貼紙
    2 張等物，以及查扣到之附表編號5 、15號行動電話是1 名
    姓名年籍不詳綽號「曉婷」之成年女子於93年11月下旬某日
    13 時 至15時之間，到被告住處以每支500 元之代價向被告
    換海洛因，而查扣之附表2 編號14號行動電話是1 名姓名年
    籍不詳綽號「小麗」之成年女子於93年12月上旬某日6 時許
    ，在高雄縣鳳山市家樂福店後面以500 元之代價向被告換海
    洛因，另從93年9 月底起至同年10月底，在高雄縣鳳山市○
    ○路與南華路口附近之仙洲釣蝦場或肯德雞、薑母鴨店等處
    ，將1 至2 包、每包價值500 元之甲基安非他命交給姓名年
    籍不詳之人，共計4 次之事實，迭經被告於警詢、偵查及本
    院審理時供承不諱，惟矢口否認有何販賣海洛因及甲基安非
    他命犯行，辯稱：扣案之海洛因及甲基安非他命是「黑明」
    給我吃的。門號0000000000號行動電話是黑明使用的，我完
    全不認識甲○○。「曉婷」、「小麗」是因為他們詢問我是
    否要去買毒品，要請我一起買，但他們沒有錢買毒品，才會
    拿手機換毒品，等有錢再贖回去云云。辯護人則以：被告於
    警詢及偵查中雖陳稱幫「黑明」送毒品，然被告於警詢中是
    說「有人要買毒品打電話給我，問我要不要買，要買的話就
    一起買，錢有時候先拿給我，我再交給「黑明」，跟「黑明
    」拿了毒品以後再轉交給那些人」。證人甲○○對於是否看
    過被告，證詞反覆不一，且「曉婷」、「小麗」是否確有其
    人並無法證明，且被告僅係代「曉婷」、「小麗」購買毒品
    ，並非販賣毒品。又被告偵查中稱4 次代「黑明」交付安非
    他命，惟買受人為何人並無證據可證，是以本案除被告先後
    不一之供詞外，並無任何積極證據足資證明被告有販賣毒品
    之犯行等語為被告辯護。
二、於93年12月9 日16時20分許，經警在被告位於高雄縣鳳山市
    ○○○路579 巷14之1 號住處查獲第一級毒品海洛因7 包、
    甲基安非他命5 包，疑似土造爆裂物2 顆、附表2 行動電話
    17 支 、疑似改造空氣槍1 支、電子磅秤1 台、現金13,700
    元、空夾鏈袋1 卷、殘渣袋10個、標籤貼紙2 張、晶片3 片
    等物，且有搜索扣押筆錄、扣押物品目錄表各1 份，照片8
    幀附卷可稽。而上開查獲之第一級毒品海洛因7 包及甲基安
    非他命5 包經分別送請法務部調查局鑑定及高雄醫學大學檢
    驗結果，確含有海洛因成分（淨重2.74公克、空包裝重1.77
    公克），及甲基安非他命陽性反應（驗前毛重2 公克、驗後
    毛重1.9 公克），此有法務部調查局94年3 月10日調科壹字
    第220019242 號鑑定通知書及上開醫院94年4 月26日報告編
    號0000-000號檢驗報告各1 紙存卷可參。另查獲之電子磅秤
    1 台經送請上開醫院檢驗結果，亦發現有海洛因及甲基安非
    他命成分殘留，亦有上開醫院94年4 月26日報告編號
    0000-000 號 檢驗報告1 紙在卷可考。
三、訊據證人甲○○於本院審理時證稱：我吸食的毒品都是於93
    年11月或12月間，經姓名年籍不詳綽號「家宏」的朋友介紹
    向乙○○買的，是由朋友聯絡約定五甲路的麥當勞，我去那
    裡等候，我共買2 次，每次都500 元，都是海洛因，買的時
    候都以手機電話聯絡我朋友用我的手機0000000000打電話，
    然後叫我到指定地點去拿，2 次買毒品都事先約在麥當勞見
    面給錢，然後再約在電動玩具店跟仙洲釣蝦場拿貨等語。核
    與被告於警詢時，警方將門號0000000000號行動電話通聯記
    錄中，將通話最頻繁的手機號碼使用人之相片7 張供被告指
    認是否曾替「黑明」送毒品給相片中之人，而被告指認係編
    號5 之甲○○相符。足見被告確實有將海洛因送給甲○○無
    誤。又證人甲○○證稱：朋友跟我說「黑明」的長相及騎什
    麼車，去到指定地點我就看到被告就如我朋友所描述的樣子
    ，所以我認為他就是「黑明」等語。且經本院提示被告為警
    查獲時所拍攝之照片，問：是否你所描述之「黑明」，答稱
    ：是的，就是他。問：請確認你適才所描述綽號「黑明」是
    否與在庭的被告同一人？答稱：是的。至證人甲○○雖於警
    詢中陳稱「黑明」瘦高、約180 公分、臉長、留長髮等語，
    然證人之陳述有部分前後不符，或相互間有所歧異時，究竟
    何者為可採，法院仍得本其自由心證予以斟酌，非謂一有不
    符或矛盾，即應認其全部均為不可採信；茍其基本事實之陳
    述與真實性無礙時，非不得予以採信（最高法院74年台上字
    第1599號判例意旨參照）。證人甲○○於警詢陳述之「黑明
    」除身高180 公分與被告實際身高不符外，其餘與被告為警
    查獲時所拍攝之照片相去不遠。況證人甲○○既記下友人所
    描述「黑明」之長相，嗣後又與「黑明」見面2 次並交易毒
    品，則證人於本院審理時證稱被告即為「黑明」本人，應屬
    無誤。是被告對外自稱為「黑明」，並販售海洛因與甲○○
    一情，堪以認定。
四、又「小麗」以扣案附表2 編號14號行動電話作價抵償之方式
    向被告購買500 元海洛因，「曉婷」以扣案附表2 編號5 、
    15號行動電話作價抵償之方式向被告購買1,000 元海洛因事
    實，有附表2 編號14、編號5 、15之手機扣案可資佐證，且
    被告於本院審理時供稱：問：「小麗」、「曉婷」把手機交
    給你拿給「黑明」，為何手機在你家裡？答：因為我幫他們
    買毒品回來，他們沒有錢，要我拿去給「黑明」質押，「黑
    明」表示手機太舊不要，沒有那個價值。問：你向「黑明」
    拿毒品是否要現金？答：要。問：「小麗」、「曉婷」如何
    拿錢給你？答：是我先將錢給「黑明」之後，他們再給我錢
    。問：「黑明」不要該手機，手機都在你那裡，你錢也支付
    了，為何「黑明」會嫌手機舊？答：有時候我先拿現金去買
    ，有時候我先拿我的份給她，其餘的賒欠等語。如依被告所
    言，向「黑明」拿毒品必須要以現金交易，既然已經與「黑
    明」銀貨兩訖，為何還要再將手機拿給「黑明」質押？況且
    被告若將錢先付給「黑明」後，將取得之毒品與「曉婷」、
    「小麗」交換被告所稱之為「黑明」不要的舊手機，被告豈
    不自己平白為「曉婷」、「小麗」支付購買毒品之價金，被
    告之辯詞實有違常情。況被告不知道曉婷、小麗之真實姓名
    ，也不知道如何聯絡，業據被告供明在卷，可知被告與「曉
    婷」、「小麗」並非十分熟識之朋友，而海洛因代價昂貴，
    刑責又重，政府查緝甚嚴，則被告豈可能幫不甚熟識之「曉
    婷」與「小麗」購買毒品又讓她們賒欠？且被告雖供稱「曉
    婷」、「小麗」都不願意與黑明接觸云云，然被告無法舉出
    此2 人供本院查證，益證被告事實上是販賣海洛因予「曉婷
    」、「小麗」。被告所辯無非卸責之詞，不足採信。
五、又據被告於本院審理時供稱其僅是替「黑明」將安非他命送
    到高雄縣鳳山市○○路與南華路之仙洲釣蝦場、高雄縣鳳山
    市肯德雞及高雄縣鳳山市○○路轉腳處薑母鴨店等處，交給
    姓名年籍不詳之人3 、4 次，而被告不知道「黑明」之真實
    姓名，也不知道如何聯絡，且「黑明」僅有3 、4 次以香菸
    請被告施用毒品云云，足見被告與其所稱「黑明」之人交情
    並非深厚，衡以海洛因或甲基安非他命係政府嚴加查緝之違
    禁物，取得管道不易，販賣、轉讓或持有均屬重罪，豈有任
    意託付非熟識或足以信賴之人處而不擔心遭他人佔為己有之
    理？顯見被告辯稱是「黑明」交給被告，要被告順便幫他送
    云云，應屬子虛。
六、況為警查獲之當場並扣得與販賣具有相當關連之電子磅秤、
    空夾鏈袋等分裝用具及用以標明價格之標籤貼紙，足見其係
    意圖營利方購入海洛因及甲基安非他命，伺機販賣。而上開
    電子磅秤及標籤貼紙經本院勘驗結果，標籤貼紙2 張之其中
    1 張有用螢光筆塗上綠色、橘色、黃色。而上開電子磅秤經
    本院送高雄醫學大學附設中和紀念醫院做毒物檢驗結果，呈
    海洛因及甲基安非他命反應，且經本院勘驗結果，電子磅秤
    內蓋子貼上2 張便條紙，其中1 張貼上標籤紙並塗上顏色分
    類，黃色標明500 元、綠色1,000 元、橘色2,000 元。另1
    張便條紙上排寫「軟」半半250 （含袋重）價格
    5,000-5,500 、半錢500 價格10,000-11,000 、1 錢
    1,000 價格20,000-21,000 。下排寫「硬」500 元（下方標
    明40）、1,000 元（下方標明80）、半錢（下方標明500 含
    袋重）2,500-3,000 元、1 錢1,000 、價格5,000-5,500 元
    。依交易毒品之行話，「軟的」係指海洛因，「硬的」係指
    安非他命，且被告亦於警詢時供稱標籤貼紙上黃色代表500
    元、綠色代表1,000 元、橘色代表2,000 元，及於偵訊時供
    稱：扣案標籤貼紙是要貼在裝有海洛因及安非他命的夾鏈袋
    上，區別不同販賣金額等語明確。參酌上開便條紙所寫，不
    論海洛因和甲基安非他命，500 元或1,000 元即可買到不同
    份量之毒品1 包，核與甲○○於本院證稱其向被告購買2 次
    海洛因，分別是500 元，以及被告供稱其交予「曉婷」500
    元之海洛因2 包、「小麗」500 元之海洛因1 包及姓名年籍
    不詳之人500 元或1,000 元之安非他命4 、5 次之毒品金額
    相符。再者，被告先於偵查中及移審時供稱扣到的電子磅秤
    、夾鏈袋、標籤貼紙是「黑明」的，「黑明」託我把這些東
    西給某個人，那個人的名字我忘記了云云，於本院審理時復
    改口辯稱抓到的前1 天我有跟黑明拿半半，因為毒品很貴，
    我有向「黑明」拿電子秤來秤。「黑明」將標籤紙等用1 個
    袋子裝起來叫我拿給1 個我不認識的人云云，前後辯詞不一
    ，已難採信。況被告雖否認上開扣案物品電子磅秤、標籤貼
    紙及空夾鏈袋為其所有，並且係「黑明」託被告轉交不認識
    之人云云，惟被告對於「黑明」之真實姓名年籍為何？要將
    電子磅秤交給何人一節，始終無法提供資料以供本院查證，
    況上開物品若為被告口中所稱「黑明」所有，然電子磅秤及
    空夾鏈袋，均係供秤量分裝毒品所使用之必備器具，標籤貼
    紙亦屬本件販賣毒品所使用之物，「黑明」何以要將之交給
    他人？且經本院勘驗上開電子磅秤尚有電可以使用，足見被
    告確有使用上開電子磅秤量秤毒品。被告辯稱非伊所有云云
    ，自不足取。被告空言否認犯行，自非可取。
七、又被告雖於偵查中辯稱扣案之海洛因及甲基安非他命是自己
    吃的云云，但一般微量施用，並不需要以電子磅秤來秤其重
    量為何，故扣案之電子磅秤應係供被告販賣毒品前分裝測量
    海洛因及甲基安非他命重量之用，此由扣案之電子磅秤同時
    驗出有海洛因及甲基安非他命陽性反應至明；而扣案毒品果
    係被告供自己吸食所用，則被告何須使用大量分裝袋？若被
    告係為自己外出施用時便於攜帶，自可將海洛因分裝數包，
    重複使用，避免丟棄分裝袋內之殘渣，造成浪費，並因而提
    高被警方查獲之風險。況查獲上開毒品及扣案之電子磅秤、
    夾鏈袋、標籤紙等物之處所為被告所居住，苟其無販賣毒品
    之行為，何必放置上開扣案物品，徒增為警查獲後無法自圓
    其說之窘境。故被告確有將毒品販賣予甲○○、「曉婷」、
    「小麗」及姓名年籍不詳之成年人之行為至為灼然，被告販
    賣第一、二級毒品海洛因及安非他命之犯行，堪以認定。
八、又被告雖否認販賣毒品海洛因及甲基安非他命，且對於其販
    入毒品海洛因及甲基安非他安命之時間及價格亦堅未吐實，
    致無法明確得知被告販賣毒品如何從中賺取之差價，惟按一
    般民眾普遍認知海洛因及甲基安非他命等毒品之非法交易，
    政府一向查禁森嚴且重罰不寬貸，衡諸常情，徜非有利可圖
    ，絕無平白甘冒被嚴查重罰高度風險之理，從而，舉凡其有
    償交易除足反證其確係另基於某種非圖利本意之關係外，通
    常尚難因無法查悉其販入價格，作為是否高價賣出之比較，
    諉無營利之意思，阻卻販賣犯行之追訴（最高法院84年4 月
    18 日84 年度第3 次刑事庭會議決議亦同此意旨）。是本件
    既無從證明被告係基於非圖利之原因為前開交易，自應認為
    被告有圖利之意思而販賣毒品。
九、至被告對於販賣海洛因予「小麗」、「曉婷」之時間、價錢
    、次數，除「曉婷」93年11月下旬該次係以編號5 、15號2
    支以價值各500 元手機作價抵償向被告購得毒品海洛因2 包
    ，「小麗」於93年12月上旬某日以編號14號價值500 元之手
    機作價抵償向被告購買1 包500 元之海洛因，因有扣得之手
    機足佐，應可認定外，其餘或稱：交給「小麗」有2 、3 次
    是海洛因，大約都500 元，「曉婷」比較多次約有5 、6 次
    ，都是海洛因，大約也都是500 元云云，顯不確定，本院基
    於「罪證有疑、利歸被告」之原則，以最有利於被告之認定
    ，即認被告係於93年11月下旬販賣2 包各500 元價格之海洛
    因予「曉婷」、於93年12月上旬某日販賣1 包價格500 元之
    海洛因予「小麗」，而被告雖否認有販賣海洛因給甲○○，
    惟此部分已據甲○○於本院證述確有向被告購買2 次海洛因
    ，每次各500 元等語在卷，已如前述。另被告對於販賣甲基
    安非他命予姓名年籍不詳之成年人之時間、價錢、次數，稱
    其幫「黑明」送了4 、5 次，送的數量是1 包或2 包、價錢
    是500 或1,000 元，惟基於上開「罪疑為輕」原則，應從有
    利被告之認定即認被告係於93年9 月間起至10月底，販賣1
    包價格500 元之甲基安非他命4 次予姓名年籍不詳之成年人
    為適當。
十、綜上所述，被告上開販賣海洛因及甲基安非他命之犯行，除
    已據其於警詢、偵查及本院供述外，並經證人甲○○於本院
    結證屬實，復有扣案已分裝之海洛因7 包、甲基安非他命5
    包、殘留海洛因及甲基安非他命陽性反應之電子磅秤、夾鏈
    袋、標籤紙、手機等扣案足佐，事證明確，被告上開犯行堪
    可認定。
十一按海洛因、安非他命分屬毒品危害防制條例第2 條第2 項第
    1 、2 款規定之第1 、2 級毒品。核被告乙○○所為，係犯
    毒品危害防制條例第4 條第1 項、第2 項販賣第1 級、第2
    級毒品既遂罪，其販賣毒品先後多次持有第一級、第二級毒
    品之低度犯行，已為販賣第一級、第二級毒品之高度行為所
    吸收，均不另論罪。本案被告即係公訴意旨所稱之「黑明」
    之人，已如前述，此外，並無證據足以證明另有「黑明」之
    人，以及被告與「黑明」有何犯意聯絡或販賣行為之分擔，
    公訴人認被告與「黑明」係共同正犯，尚有未洽。被告先後
    多次分別販賣第一級、第二級毒品之行為，時間緊接，方法
    相同，分別觸犯構成要件相同之罪名，顯係分別基於概括犯
    意為之，應依連續犯規定，各論以一罪。惟因販賣第一級毒
    品罪之法定本刑為死刑或無期徒刑，依法不得加重，販賣第
    二級毒品之法定本刑為無期徒刑或7 年以上有期徒刑，其中
    無期徒刑依法不得加重，僅得就有期徒刑部分，依法加重其
    刑。被告所犯上開2 罪間，犯意有別，行為互異，應分論併
    罰。又附表編號1 所示販賣海洛因部分2 次，雖檢察官僅起
    訴其中之販賣海洛因1 次，但此部份核與起訴事實，有連續
    犯裁判上一罪關係，自為起訴效力所及，本院自得併予審理
    。爰審酌被告無視於毒品對於社會造成危害，仍多次販賣第
    一級毒品海洛因、第二級毒品安非他命予他人，危害他人身
    心，助長毒品氾濫，惡性非輕，惟被告販賣毒品得款僅
    3,000 元及3 支各價值500 元之手機，扣除被告販入之價格
    ，獲利應不豐，且販賣數量不多，時間亦非長久，又販賣之
    對象亦無證據證明為數甚眾，並非大盤毒梟可比，本院斟酌
    販賣第一級毒品之法定刑為死刑或無期徒刑，徵之被告上開
    犯罪情狀，實屬情輕法重，而有情堪憫恕之客觀情形存在，
    如量以法定最低刑，仍嫌過重，爰依刑法第59條之規定，酌
    減其刑。並分別量處如主文所示之刑，且依其販賣毒品之犯
    罪性質，認有褫奪公權之必要，併予宣告褫奪公權期間，及
    定其應執行之刑，並就其褫奪公權最長期間執行。扣案之第
    一級毒品海洛因7 包（淨重2.74公克、空包裝重1.77公克）
    及甲基安非他命5 包（驗前毛重2 公克、驗後毛重1.9 公克
    ），分係毒品危害防制條例所規定之第一級、第二級毒品，
    應依毒品危害防制條例第18條第1 項前段規定，宣告沒收銷
    燬之。含上開毒品之包裝袋，及含殘餘海洛因及甲基安非他
    命之電子磅秤1 台，因與毒品無法析離，亦應依上開規定宣
    告沒收銷燬之。至鑑驗耗損部分之毒品業已滅失，無庸為沒
    收銷毀之諭知。扣案之標籤貼紙2 張、空夾鏈袋1 包，係被
    告所有供販賣第一、二級毒品所用之物，已如前述，應依毒
    品危害防制條例第19條第1 項之規定宣告沒收。被告販賣第
    一級毒品所得之1,000 元、扣案如附表2 編號5 、14、15號
    行動電話3 支，販賣第二級毒品所得之2000元，依毒品危害
    防制條例第19條第1 項規定宣告沒收，其中現金計3,000 元
    部分，如全部或一部不能沒收，應以被告財產抵償之。至於
    扣案之疑似土造爆裂物2 顆、疑似改造空氣槍1 支，並無證
    據證明為違禁物，殘留海洛因夾鏈袋10個，為被告施用毒品
    所用之物，且與扣案附表2 編號1 至4 、6 至13、16、17號
    行動電話及晶片3 片，均與本件販賣毒品無關連性，而現金
    13,700元，為被告之同居人許湘華之薪資所得，業據被告於
    警詢中陳明在卷，且無積極證據證明為販賣毒品所得，均不
    予宣告沒收。另被告所使用以聯絡販賣毒品之門號
    0000000000號行動電話1 支，係被告所有供販賣第一、二級
    毒品所用之物，惟未據扣案，且無證據證明尚屬存在，亦不
    予宣告沒收，附此敘明。
據上論斷，應依刑事訴訟法第299 條第1 項前段，毒品危害防制
條例第4 條第1 項、第2 項、第18條第1 項前段、第19條第1項
，刑法第11條前段、第56條、第59條、第37條第2 項、第51條第
5 款、第8 款、第9 款，判決如主文。
本案經檢察官丙○○到庭執行職務。
中　　華　　民　　國　　94　　年　　10　　月　　4 　　日
                  鳳山刑事第1 庭審判長法  官  陳志銘
                                      法　官  林永村
                                      法  官  林芳華
以上正本證明與原本無異。
如不服本判決，應於判決送達後10日內，向本院提出上訴狀。
中　　華　　民　　國　　94　　年　　10　　月　　5 　　日
                                      書記官  賴佳慧
附錄本案論罪科刑法條全文
毒品危害防制條例第4條
製造、運輸、販賣第一級毒品者，處死刑或無期徒刑；處無期徒
刑者，得併科新臺幣10,000,000元以下罰金。
製造、運輸、販賣第二級毒品者，處無期徒刑或7 年以上有期徒
刑，得併科新臺幣7,000,000元以下罰金。
製造、運輸、販賣第三級毒品者，處5 年以上有期徒刑，得併科
新臺幣5,000,000元以下罰金。
製造、運輸、販賣第四級毒品者，處3 年以上10年以下有期徒刑
，得併科新臺幣3,000,000元以下罰金。
製造、運輸、販賣專供製造或施用毒品之器具者，處1 年以上7
年以下有期徒刑，得併科新臺幣1,000,000元以下罰金。
前5項之未遂犯罰之。
附表1
┌──┬────┬────┬────┬────┬────┐
│編號│販賣對象│犯罪時間│犯罪地點│販賣次數│販賣所得│
│    │        │        │        │、數量及│（新臺幣│
│    │        │        │        │金額（新│）      │
│    │        │        │        │臺幣）  │        │
├──┼────┼────┼────┼────┼────┤
│1   │甲○○  │93年11、│(1)先與被│(1)販賣1 │所得共計│
│    │        │12月間  │告約在高│包海洛因│1,000元 │
│    │        │        │雄縣鳳山│500 元  │        │
│    │        │        │市○○路│(2)販賣1 │        │
│    │        │        │上麥當勞│包海洛因│        │
│    │        │        │交付500 │500元   │        │
│    │        │        │元，再到│        │        │
│    │        │        │高雄縣鳳│        │        │
│    │        │        │山市林森│        │        │
│    │        │        │路與南華│        │        │
│    │        │        │路口之電│        │        │
│    │        │        │動玩具店│        │        │
│    │        │        │取海洛因│        │        │
│    │        │        │。      │        │        │
│    │        │        │(2)先與被│        │        │
│    │        │        │告約在高│        │        │
│    │        │        │雄縣鳳山│        │        │
│    │        │        │市○○路│        │        │
│    │        │        │上麥當勞│        │        │
│    │        │        │交付500 │        │        │
│    │        │        │元，再到│        │        │
│    │        │        │高雄縣鳳│        │        │
│    │        │        │山市林森│        │        │
│    │        │        │路與南華│        │        │
│    │        │        │路口之仙│        │        │
│    │        │        │洲釣蝦場│        │        │
│    │        │        │取海洛因│        │        │
│    │        │        │。      │        │        │
├──┼────┼────┼────┼────┼────┤
│2   │姓名年籍│93年11月│在被告住│販賣2 包│所得為扣│
│    │不詳綽號│間      │處      │海洛因各│案之附表│
│    │曉婷之成│        │        │500 元，│2 編號5 │
│    │年女子  │        │        │並以行動│、15號行│
│    │        │        │        │電話2 支│動電話  │
│    │        │        │        │抵償價金│        │
├──┼────┼────┼────┼────┼────┤
│3   │姓名年籍│93年12月│在高雄縣│販賣1 包│所得為扣│
│    │不詳綽號│上旬某日│鳳山市家│海洛因  │案之附表│
│    │小麗之成│6時     │樂福店後│500 元，│2 編號14│
│    │年女子  │        │面      │並以行動│號行動電│
│    │        │        │        │電話1 支│話      │
│    │        │        │        │抵償價金│        │
└──┴────┴────┴────┴────┴────┘
附表2
┌──┬────┬────┬────────┬─────┐
│編號│廠牌    │機型    │序號            │號碼      │
├──┼────┼────┼────────┼─────┤
│1   │OKWAP   │A263型  │000000000000000 │0000000000│
├──┼────┼────┼────────┼─────┤
│2   │MOTOROLA│C330型  │000000000000000 │          │
├──┼────┼────┼────────┼─────┤
│3   │GPLUS   │G903型  │0000000000000000│          │
├──┼────┼────┼────────┼─────┤
│4   │MOTOROLA│V66型   │000000000000000 │          │
├──┼────┼────┼────────┼─────┤
│5   │DBTEL   │6566型  │000000000000000 │          │
├──┼────┼────┼────────┼─────┤
│6   │NOKIA   │350型   │000000000000000 │0000000000│
├──┼────┼────┼────────┼─────┤
│7   │ERICSSON│A3618型 │000000000000000 │          │
├──┼────┼────┼────────┼─────┤
│8   │Panasoni│GD552型 │000000000000000 │          │
│    │c       │        │                │          │
├──┼────┼────┼────────┼─────┤
│9   │MOTOROLA│T191型  │000000000000000 │          │
├──┼────┼────┼────────┼─────┤
│10  │DBTEL   │2051型  │000000000000000 │          │
├──┼────┼────┼────────┼─────┤
│11  │BENQ    │S620I型 │000000000000000 │          │
├──┼────┼────┼────────┼─────┤
│12  │Panason │GD52型  │000000000000000 │          │
│    │ic      │        │                │          │
├──┼────┼────┼────────┼─────┤
│13  │Sony    │T610型  │000000000000000 │0000000000│
│    │Ericsson│        │                │          │
├──┼────┼────┼────────┼─────┤
│14  │DAEWOO  │3268型  │000000000000000 │0000000000│
├──┼────┼────┼────────┼─────┤
│15  │DBTEL   │5688型  │000000000000000 │          │
├──┼────┼────┼────────┼─────┤
│16  │MOTOROLA│V60型   │000000000000000 │          │
├──┼────┼────┼────────┼─────┤
│17  │PHILIPS │不詳型  │000000000000000 │          │
└──┴────┴────┴────────┴─────┘
